【裁判字號】    90,自,353
【裁判日期】    901025
【裁判案由】    偽證等
【裁判全文】
臺灣臺中地方法院刑事裁定                            九十年度自字第三五三號
    自  訴  人    戊○○○
    被      告    乙○○
右列被告因殺人未遂等案件，經自訴人提起自訴，本院裁定如左：
    主  文
自訴駁回。
    理  由
一、自訴意旨略以：被告乙○○與自訴人丁○○係夫妻，被告丙○○、甲○○，分別
    係被告乙○○之父、之妹，自訴人戊○○○、陳鈴玲，分別係自訴人丁○○之母
    、之妹。民國八十九年四月五日下午二時五十分許，被告乙○○、丙○○共同前
    往台中縣大雅鄉○○路○段六二七巷二七號自訴人戊○○○住處，以預藏之螺絲
    起子、磚塊殺害自訴人戊○○○、丁○○、陳鈴玲，致自訴人三人分別受有傷害
    ，而被告甲○○當時雖未在場，但被告乙○○於案發後，旋以電話向被告甲○○
    報告經過、結果，其與被告乙○○、丙○○顯有犯意聯絡，故渠三人均涉犯刑法
    殺人未遂之罪嫌云云。
二、按(一)法院於自訴案件第一次審判期日前訊問及調查結果，如認為案件有刑事訴訟
    法第二百五十二條至第二百五十四條之情形者，得以裁定駁回其自訴，同法第三
    百二十六條第三項定有明文；(二)對於曾經判決確定之案件，重行提起自訴，雖所
    訴之罪名不同，仍不失其案件之同一性，且案件曾經判決確定者，應為免訴之判
    決，此項原則關於實質上一罪或裁判上一罪，均有其適用，連續犯係裁判上之一
    罪，其一部份犯罪事實曾經判決確定者，其效力當然及於全部，最高法院四十六
    年台上字第一五○六號、四十九年台非字第二○號判例參照；(三)事實之認定，應
    憑證據，如未能發現相當證據，或證據不足以證明，自不能以推測或擬制之方法
    ，以為裁判基礎，最高法院四十年台上字第八六號判例參照。
三、查(一)被告乙○○、丙○○於右揭時地毆打自訴人戊○○○、丁○○成傷之事實，
    業均以普通傷害罪，被判處拘役三十日確定，此經本院調取台灣台中地方法院檢
    察署八十九年度偵字第六四一五號、本院八十九年度易字第二四七六號、台灣高
    等法院台中分院八十九年度上易字第二九三三號全卷核閱明確，並有該案判決一
    份附卷可稽；(二)自訴人陳鈴玲主張其當時亦遭毆打但未提出告訴，縱其所言為真
    ，然因被告丙○○、乙○○，於同一時地連續毆打自訴人母女三人，顯係基於概
    括犯意為之，應屬連續犯，故此部分，應為前揭判決確定效力所及；(三)被告乙○○稱：「當時是因為甲○○之子己○○也被打，所以才打電話跟甲○○說」（參
    本院九十年十月十一日訊問筆錄），又自訴人並未就被告甲○○有犯意聯絡部分
    ，提出任何證據，當非能僅因被告乙○○以電話向甲○○陳述事情經過，即隨意
    推測其係共犯，此外，復查無任何積極證據足資證明被告甲○○有何自訴人等所
    指之犯行。自訴人等雖執詞主張被告等人當時係欲置渠等於死地，均應負殺人未
    遂之罪責，但依前開判例意旨及法條規定，渠等主張顯無理由，自應為駁回自訴
    之裁定。
據上論斷，應依刑事訴訟法第三百二十六條第三項、第二百五十二條第一款、第十款
，裁定如主文。
中      華      民      國    九十      年      十      月    二十五    日
                                  法    官  李  秋  娟
右正本證明與原本無異。
如不服本裁定，應於裁定送達後五日內向本院提出抗告狀。
                                  書記官
中      華      民      國    九十      年      十      月    二十五    日


司法院資訊處製作；財團法人民間司法改革基金會備份。
